臺灣臺中地方法院交通事件裁定　　　　96年度交聲字第675號
原處分機關　交通部公路總局臺中區監理所臺中市監理站
異議人即
受處分人　　乙○○
代 理 人　　李東炫律師
上列受處分人因違反道路交通管理處罰條例案件，對於交通部公
路總局臺中區監理所臺中市監理站中華民國九十六年六月二十一
日所為之處分（裁監稽違字第裁六一－ＧＤ0000000號裁
決書），聲明異議，本院裁定如下：
    主  文
異議駁回。
    理  由
一、原處分機關略以：異議人即受處分人（下稱受處分人）乙○
    ○於民國九十五年十二月二十四日十三時四十五許分騎乘車
    牌號碼ＩＮＯ－四七八號重型機車，在臺中市○○路與林森
    路口處因「闖紅燈（三民路直行）」之違規事實，而經臺中
    市警察局第一分局交通分隊員警依違反道路交通管理處罰條
    例第五十三條第一項規定掣開中市警交字第ＧＤ00000
    00號舉發違反道路交通管理事件通知單舉發，並交付違規
    單通知聯。受處分人於九十六年五月七日提出申訴，本所遂
    於九十六年六月二十一日以裁監稽違字第裁六一－ＧＤ00
    00000號裁決書裁處罰鍰新臺幣（下同）一千八百元整
    （罰鍰已繳納），並依同條例第六十三條第一項記違規點數
    三點，於法並無不合等語。
二、本件受處分人乙○○異議意旨略以：九十五年十二月二十四
    日十三時四十五分許，在林森路與三民路口發生車禍，事發
    當時，本人於三民路口往自治街方向等待紅燈，綠燈後方才
    啟動，前行通過林森路往大全街方向時，突然有一機車由本
    人右方之等待紅燈機車群中高速蛇行竄出，本人馬上剎車，
    卻仍遭到猛烈撞擊。本人受撞後頭部暈眩一時未能辨別，處
    理員警到場後，即主觀認定本人闖紅燈肇事，段取口供，對
    事故現場圖未詳實製作，刮地痕亦未見測繪，並以：筆錄是
    簡易的，沒有關係，和對方和解，紅單可壓下，就會沒事等
    語欺騙本人，當時以為配合辦案才可過關，後於隔日員警以
    對方有生命危險為由，執意開具罰單，本人不服，員警卻以
    本人已簽名承認為由及威脅要送過失傷害至法院，本人於受
    逼迫之情形下收受罰單，含冤至今。案發時對方血液中酒精
    濃度值為二一四．九Mg／dl，員警到場處理時並不察究對方
    酒駕、闖紅燈及是否有其他違規情事即直指本人闖紅燈肇事
    ，顯其所掣告發事實殊難採信。事發當時，該路口車流量並
    不容本人忽視往來車輛，逕自慢速闖入車道後與對方發生碰
    撞。依照片及現場圖所示，對方車體幾無損傷，本人車體、
    車頭蓋幾乎全毀，並且碰撞後，兩車沿對方行進方向拖行，
    則對方車速超過速限，高速衝撞本人，若本人闖紅燈，當快
    速通過路口，而無慢速通過致被撞擊之理，顯見員警所指本
    人闖紅燈乙節，洵屬無據，爰依法聲明異議云云。
三、按汽車駕駛人，行經有燈光號誌管制之交岔路口闖紅燈者，
    處新臺幣一千八百元以上五千四百元以下罰鍰，道路交通管
    理處罰條例第五十三條第一項定有明文。又汽車駕駛人有第
    五十三條之情形者，除依原條款處罰鍰外，並予記違規點數
    三點，道路交通管理處罰條例第六十三條第一項第三款亦有
    明定。
四、經查，本件受處分人乙○○於九十五年十二月二十四日十三
    時四十五許分騎乘車牌號碼ＩＮＯ－四七八號重型機車，在
    臺中市○○路與林森路口處因「闖紅燈（三民路直行）」之
    違規事實，而經臺中市警察局第一分局交通分隊員警依違反
    道路交通管理處罰條例第五十三條第一項規定掣單舉發等情
    ，有臺中市警察局中市警交字第ＧＤ0000000號舉發
    違反道路交通管理事件通知單、交通部公路總局臺中區監理
    所臺中市監理站裁監稽違字第裁六一－ＧＤ0000000
    號違反道路交通管理事件裁決書各一紙在卷可稽。而受處分
    人因上開闖紅燈及林文欽因酒後駕車之違規事實，雙方於前
    揭時、地發生車禍事故，亦有道路交通事故現場圖、道路交
    通事故調查報告表（一）（二）、交通事故談話紀錄表、交
    通事故當事人酒精測定紀錄表、台中市○○○○道路交通事
    故補充資料表、照片十一幀等附卷可佐。受處分人雖以上開
    情詞置辯，惟證人即本件到場處理事故之員警甲○○於本院
    九十六年七月十六日訊問時到庭具結證稱：「（有無問他們
    車禍情形？）有，在現場有問，沒有製作談話紀錄，但我有
    錄音，錄音後才開始量現場，製作談話筆錄表。」、「（就
    現場的談話，車禍發生的情形，受處分人如何敘述？）當時
    受處分人乙○○說沿貴和街往自治街方向行駛，他說林森路
    的方向是黃燈他就往前行駛，他事後說是左轉燈變黃燈的時
    候，他就搶紅燈行駛，錄音光碟是我到現場的時候先錄音。
    另外的當事人林文欽當時在醫院急救，林文欽的行向是受處
    分人提供的，林文欽沒有問筆錄。」、「（受處分人事後有
    無爭執沒有闖紅燈？）做筆錄之後，他有來爭執沒有闖紅燈
    」等語明確，核與卷附交通事故談話紀錄表相符，並有其當
    庭所提出現場談話錄音光碟暨其譯文可佐，且受處分人亦不
    否認當時確有為如上開現場談話錄音光碟譯文所載內容之陳
    述，而依該現場談話錄音譯文所載：「（警員：ＩＮＯ－四
    七八你騎的是不是？）陳員：對啊。」、「（警員：啊你的
    燈號是綠燈了嗎？）陳員：要綠燈了。還沒變。」、「（警
    員：啊變綠燈了沒？還沒變綠燈。）陳員：對，還沒變。」
    、「陳員：當時... （警員：啊你從）還沒變啊。」、「警
    員：不是啊，啊你的燈號是變綠燈了沒啊？你的燈號，主要
    是你的燈號有沒有綠燈了？）陳員：在起動的時候還沒，可
    是撞到的（警員：還沒綠燈）時候已經變綠燈了啊。」、（
    警員：你停止線的時候變綠燈了嗎，你在停止線的時候，那
    時候是綠燈還是紅燈？）陳員：我在停止線的時候是紅燈。
    」、「（警員：是紅燈嘛。啊你是從三民路往這個方向行駛
    嘛。）陳員：對啊。」等語，可知受處分人於事故發生當時
    確曾自承有闖紅燈之違規事實無訛。至受處分人雖於本院訊
    問時以：係受誘導且係受到驚嚇所以講話不清不楚等語置辯
    ，惟依上開現場談話錄音譯文內容所示，均係於員警詢問問
    題後，由受處分人自行陳述，員警並未有誘導訊問之情事，
    且員警於受處分人陳稱：其號誌尚未變綠燈時，復再問以：
    「（不是啊，啊你的燈號是變綠燈了沒啊？你的燈號，主要
    是你的燈號有沒有綠燈了？）」等語確認時，受處分人尚能
    答稱：「在起動的時候還沒，可是撞到的（警員：還沒綠燈
    ）」時候已經變綠燈了啊。」等語，則可知受處分人對事故
    發生之經過均能流暢陳述，再參以證人甲○○員警於本院訊
    問時亦證稱：當時受處分人沒有明顯的外傷，精神狀態還可
    以，答話還很流暢等語，則受處分人上開所辯係受誘導且係
    受驚嚇講話不清楚所致云云，顯非可採。且查道路交通事故
    肇事人往往於肇事離開現場後，就肇事經過為規避民、刑事
    責任，或經他人之指導或詳加思索後，故意為與肇事事實不
    符之陳述，因此，交通事故以肇事人在現場之供述，最為真
    實可信。況參以卷附現場照片及道路交通事故現場圖所示，
    受處分人及林文欽二車衝撞後倒地之位置均位於三民路之快
    車道上，林文欽之機車並已逾三民路之雙白實線，且依道路
    交通事故現場圖所載，受處分人當時係行駛於慢車道，顯見
    二車衝撞後，係沿林文欽行進方向拖行，則林文欽之行車速
    度顯然較快，而依證人甲○○上開所證，受處分人於案發當
    時係自承：林森路的方向是黃燈他就往前行駛等語，是林文
    欽之行進方向因已黃燈，故其快速通過，而受處分人因剛起
    步，行車速度自較為緩慢，則受處分人於案發當時所為陳述
    ，核與卷附照片及現場圖相符，準此，受處分人確有騎乘前
    開重型機車於其行進方向之號誌顯示為紅燈時行駛進入路口
    之闖紅燈交通違規行為無誤。受處分人事後空言辯稱，伊係
    綠燈後方啟動，並未闖紅燈云云，自不足採。至受處分人聲
    請傳訊報案人及調取在警車內為受處分人製作筆錄之錄音，
    惟依卷附警詢資料，並無報案人留存之資料可稽，而受處分
    人亦未能提供該証人之真實年籍及住居所資料以供查證，又
    本院認本件違規事實明確，受處分人上開聲請，核無必要，
    附此敘明。從而，原處分機關據以援引上開規定，並依據違
    反道路交通管理事件統一裁罰基準表，裁處罰鍰新臺幣一千
    八百元，並記違規點數三點，並無不當。本件聲明異議為無
    理由，應予駁回。
五、據上論斷，應依道路交通管理處罰條例第八十七條第二項，
　　道路交通案件處理辦法第十九條，裁定如主文。
中　　華　　民　　國　　96　　年　　8 　　月　　17　　日
　　　　　　　　臺灣臺中地方法院交通法庭
                            法  官   許金樹
以上正本證明與原本無異。
如不服本裁定，應於送達後五日內向本院提出抗告狀。
                            書記官   王崑煜
中　　華　　民　　國　　96　　年　　8 　　月　　17　　日
